---
title: |
  Situazione Soci
subtitle: |
  Analisi della composizione sociale
date: today
---

```{r setup}
#| include: false
knitr::opts_chunk$set(
	echo = FALSE,
	message = FALSE,
	warning = FALSE,
	fig.width = 6,
  fig.height = 3,
  fig.align = "center",
  out.width = "100%",
  dpi = 300
)
library(tidyverse)
library(stringr)
library(tmap)
library(sf)
library(glue)
source("wj_utils.R")
```

:::{.callout-warning}
Pagina in costruzione.
:::


## Sorgente dati


```{r}
soci <- wj_data(wj_tokens()) %>% wj_soci()
N <- nrow(soci)
```

* I dati qui riportati sono stati estratti il **`r Sys.Date()`**
* Il libro soci attualmente contiene **`r N`** elementi


## Posizione associativa

Risultano iscritti **`r N`** soci con le seguenti posizioni associative:

```{r}
soci %>% 
  group_by(Stato = deve_rinnovare) %>% 
  summarise(Numero = n()) %>% 
  arrange(desc(Numero)) %>% 
  mutate(Stato = ifelse(Stato, "Deve rinnovare", "In regola")) %>%
  knitr::kable()
```


* Su `r N` soci, `r filter(soci, nazione == "IT") %>% nrow()` sono in Italia
* A livello nazionale, i soci sono distribuiti in `r length(unique(soci$provincia))` province, di cui:

```{r}
soci_n <- soci %>% 
  group_by(Provincia = provincia, genere) %>% 
  summarise(
    Numero = n()) %>% 
  pivot_wider(
    names_from = genere, 
    values_from = Numero
  ) %>%
  mutate(Totale = sum(M, F, na.rm=TRUE)) %>%
  arrange(desc(Totale)) %>% 
  replace_na(list(M = 0, F = 0)) 

soci_n %>% 
  filter(Totale > 5) %>% 
  knitr::kable()
```

Le provice con il maggior numero di quote **non rinnovate** ad oggi sono:

```{r}
soci %>% 
  group_by(provincia) %>% 
  summarise(
    Soci = n(),
    `Soci in regola` = sum(!deve_rinnovare),
    `Soci da rinnovare` = sum(deve_rinnovare)
  ) %>% 
  arrange(desc(`Soci da rinnovare`)) %>% 
  slice_head(n=10) %>% 
  knitr::kable()
```

:::{.columns}
:::{.column width="50%"}
```{r}
#| echo: false
#| fig.width: 4
#| fig.height: 5
#| fig.align: "center"
#| out.width: "90%"
shapefile <-  "maps/georef-italy-provincia-millesime.shp"
italy <- read_sf(shapefile)
# italy <- rmapshaper::ms_simplify(italy, keep=0.1)

map <- italy %>% 
  left_join(soci_n, by = c("prov_sigla" = "Provincia")) %>%
  tm_shape(simplify=0.05) + 
  tm_borders() +
  tm_fill(
    col = "Totale", 
    style = "jenks", 
    title = "Numero soci WJ", 
    textNA="Nessuno", 
    legend.format=list(text.separator = "-")
  )
tmap_mode("plot")
map
```
:::

:::{.column width="50%"}

```{r}
#| echo: false
#| fig.width: 4
#| fig.height: 5
#| fig.align: "center"
#| out.width: "90%"
shapefile <-  "maps/georef-italy-provincia-millesime.shp"
italy <- read_sf(shapefile)
# italy <- rmapshaper::ms_simplify(italy, keep=0.1)

soci_scad <- soci %>% 
  group_by(provincia) %>% 
  summarise(
    Soci = n(),
    `Soci in regola` = sum(!deve_rinnovare),
    `Soci da rinnovare` = sum(deve_rinnovare)
  ) 

map <- italy %>% 
  left_join(soci_scad, by = c("prov_sigla" = "provincia")) %>%
  tm_shape(simplify=0.05) + 
  tm_borders() +
  tm_fill(
    col = "Soci da rinnovare", 
    style = "jenks", 
    title = "Numero soci\nda rinnovare", 
    textNA="Nessuno", 
    legend.format=list(text.separator = "-")
  )
tmap_mode("plot")
map
```
:::
:::

## Distribuzione di età

L'ètà dei soci è così distribuita:

```{r}
soci %>% {
    ggplot(., aes(x = età, fill=genere)) +
    geom_histogram(binwidth = 5, color = "black") +
    geom_vline(xintercept = mean(.$età, na.rm = TRUE), linetype = "dashed", color = "red") +
    geom_vline(xintercept = median(.$età, na.rm = TRUE), linetype = "dashed", color = "green") +
    scale_x_continuous(breaks = seq(0, 100, 5)) +
    labs(y="Conteggio", title=glue("Distribuzione età soci: Media: {round(mean(.$età, na.rm = TRUE), 1)} anni, Mediana: {round(median(.$età, na.rm = TRUE), 1)} anni")) +
    scale_x_continuous(
      breaks = scales::breaks_width(5),
      minor_breaks = scales::minor_breaks_n(0)) +
    scale_y_continuous(
      breaks = scales::breaks_width(10),
      minor_breaks = scales::minor_breaks_n(6))
  }
```

```{r}
#| tab.cap="Distribuzione per quantili di età"
quantile(soci$età, na.rm = TRUE) %>% broom::tidy() %>% 
  rename(
    Quantile = names,
    Età = x
  ) %>% 
  knitr::kable()
```


## Distribuzione per genere

Queste tabelle riportano la distribuzione per genere ed età, e la prevalenza di genere per ciascuna provincia.

::: columns
:::{.column width="49%"}
```{r}
#| tab.cap="Distribuzione per genere ed età"
soci %>%
  mutate(genere = ifelse(genere == "M", "Maschio", "Femmina")) %>%
  group_by(Genere = genere) %>%
  summarise(
    Num. = n(),
    `Età` = mean(età, na.rm = TRUE) %>% round(1),
    eta_min = min(età, na.rm = TRUE),
    eta_max = max(età, na.rm = TRUE)
  ) %>% 
  mutate(
    `min-max` = glue("{eta_min}-{eta_max}")
  ) %>%
  select(-c(eta_min, eta_max)) %>%
  knitr::kable(align=c('l', 'r', 'r', 'r'))
```

:::

:::{.column width="2%"}
:::

:::{.column width="49%"}

```{r}
#| tab.cap="Prevalenza di genere su base geografica"
soci_n %>% mutate(Prevalenza=ifelse(M>F, "Maschi", "Femmine")) %>% 
  group_by(Prevalenza) %>% 
  summarise(`Numero province`=n()) %>% 
  knitr::kable()
```
:::
:::

```{r}
#| echo: false
#| fig.width: 4
#| fig.height: 5
#| fig.align: "center"
#| out.width: "75%"
map <- italy %>% 
  left_join(
    mutate(soci_n, Prevalenza=ifelse(M>F, "maschi", "femmine")), 
    by = c("prov_sigla" = "Provincia")) %>%
  tm_shape(simplify=0.05) + 
  tm_borders() +
  tm_fill(
    col = "Prevalenza", 
    style = "jenks", 
    title = "Prevalenza genere", 
    textNA="Nessuno", 
    legend.format=list(text.separator = "-")
  )
tmap_mode("plot")
map
```






