---
title: |
  Situazione Soci
subtitle: |
  Analisi della composizione sociale
---

```{r setup}
#| include: false
knitr::opts_chunk$set(
	echo = FALSE,
	message = FALSE,
	warning = FALSE,
	fig.width = 6,
  fig.height = 5,
  fig.align = "center",
  out.width = "100%",
  dpi = 300
)
library(tidyverse)
library(stringr)
library(tmap)
library(sf)
library(glue)
source("wj_utils.R")
```


## Sorgente dati


```{r}
soci <- wj_data(wj_tokens()) %>% wj_soci()
N <- nrow(soci)
```

* I dati qui riportati sono stati estratti il **`r Sys.Date()`**
* Il libro soci attualmente contiene **`r N`** elementi


## Posizione sociale

Risultano iscritti **`r N`** soci con le seguenti posizioni associative:

```{r}
soci %>% 
  group_by(Stato = deve_rinnovare) %>% 
  summarise(Numero = n()) %>% 
  arrange(desc(Numero)) %>% 
  mutate(Stato = ifelse(Stato, "Deve rinnovare", "In regola")) %>%
  knitr::kable()
```




## Numerosità per provincia

* Su `r N` soci, `r filter(soci, nazione == "IT") %>% nrow()` sono in Italia
* A livello nazionale, i soci sono distribuiti in `r length(unique(soci$provincia))` province, di cui:

:::{.columns}
:::{.column width="50%"}

```{r}
soci_n <- soci %>% 
  group_by(Provincia = provincia, genere) %>% 
  summarise(
    Numero = n()) %>% 
  pivot_wider(
    names_from = genere, 
    values_from = Numero
  ) %>%
  mutate(Totale = sum(M, F, na.rm=TRUE)) %>%
  arrange(desc(Totale))

soci_n %>% 
  filter(Totale > 5) %>% 
  knitr::kable()
```
:::

:::{.column width="50%"}
```{r}
#| echo: false
#| fig.width: 4
#| fig.height: 5
#| fig.align: "center"
#| out.width: "75%"
shapefile <-  "maps/georef-italy-provincia-millesime.shp"
italy <- read_sf(shapefile)
# italy <- rmapshaper::ms_simplify(italy, keep=0.1)

map <- italy %>% 
  left_join(soci_n, by = c("prov_sigla" = "Provincia")) %>%
  tm_shape(simplify=0.05) + 
  tm_borders() +
  tm_fill(
    col = "Totale", 
    style = "jenks", 
    title = "Numero soci WJ", 
    textNA="Nessuno", 
    legend.format=list(text.separator = "-")
  )
tmap_mode("plot")
map
```
:::
:::

## Distribuzione di età

:::{.columns}

:::{.column width="50%"}
In quantili, la distribuzione di età dei soci è la seguente:
```{r}
quantile(soci$età, na.rm = TRUE) %>% broom::tidy() %>% 
  rename(
    Quantile = names,
    Età = x
  ) %>% 
  knitr::kable()
```

:::

:::{.column width="50%"}
```{r}
soci %>% {
    ggplot(., aes(x = età)) +
    geom_histogram(binwidth = 5, fill = "steelblue", color = "black") +
    geom_vline(xintercept = mean(.$età, na.rm = TRUE), linetype = "dashed", color = "red") +
    geom_vline(xintercept = median(.$età, na.rm = TRUE), linetype = "dashed", color = "green") +
    scale_x_continuous(breaks = seq(0, 100, 5)) +
    labs(y="Conteggio", title=glue("Distribuzione età soci: Media: {round(mean(.$età, na.rm = TRUE), 1)} anni, Mediana: {round(median(.$età, na.rm = TRUE), 1)} anni"))
  }
```
:::
:::


## Distribuzione per genere

::: columns
:::{.column width="50%"}
```{r}
soci %>%
  group_by(Genere = genere) %>%
  summarise(
    Numero = n(),
    `Età` = mean(età, na.rm = TRUE) %>% round(1),
    eta_min = min(età, na.rm = TRUE),
    eta_max = max(età, na.rm = TRUE)
  ) %>% 
  mutate(
    `Età` = glue("{Età} ({eta_min}-{eta_max})")
  ) %>%
  select(-c(eta_min, eta_max)) %>%
  knitr::kable()
  
```
:::

:::{.column width="50%"}
```{r}
#| echo: false
#| fig.width: 4
#| fig.height: 5
#| fig.align: "center"
#| out.width: "75%"
map <- italy %>% 
  left_join(
    mutate(soci_n, Prevalenza=ifelse(M>F, "maschi", "femmine")), 
    by = c("prov_sigla" = "Provincia")) %>%
  tm_shape(simplify=0.05) + 
  tm_borders() +
  tm_fill(
    col = "Prevalenza", 
    style = "jenks", 
    title = "Prevalenza genere", 
    textNA="Nessuno", 
    legend.format=list(text.separator = "-")
  )
tmap_mode("plot")
map
```
:::
:::





